【裁判字號】    89,易,1918
【裁判日期】    890807
【裁判案由】    傷害
【裁判全文】
臺灣臺中地方法院刑事判決                        八十九年度易字第一九一八號
    公  訴  人  台灣台中地方法院檢察署檢察官
    被      告  乙○○
    被      告  甲○○
右列被告因傷害案件，經檢察官提起公訴（八十九年度偵字第一０七三號），本院判
決如左：
    主  文
甲○○以強暴使人行無義務之事，處拘役拾日，如易科罰金以參佰元折算壹日。
乙○○傷害人之身體，處罰金貳仟元，如易服勞役以參佰元折算壹日。
    事  實
一、甲○○與乙○○間有互助會款債務未解決，甲○○認乙○○與其家人尚欠伊新台
    幣三十六萬元之會款未清償，於民國（下同）八十八年五月七日上午十時多，甲○○在台中縣大里市○○路、永興路口之便利商店前，巧遇乙○○及其太太丙○○與其等兩歲小孩，詎甲○○竟以手圍住乙○○，不讓乙○○離去，要乙○○講
    清楚有關清償互助會款之事，前後達一小時之久，以此強暴方式，使乙○○行無
    義務之事。嗣經丙○○報警處理，於警方至現場協調糾紛時，甲○○又對乙○○
    稱：以後不要再讓我遇到等語，而以加害生命、身體之事恐嚇乙○○，致乙○○
    心生畏懼，危害乙○○之安全。另甲○○因前揭會款糾紛對乙○○提出刑事詐欺
    告訴，乙○○於八十八年八月二十七日上午十時三十分許，因前揭會款案件，至
    臺灣臺中地方法院檢察署開庭後，於本院刑事第一法庭前，與甲○○發生糾紛，
    相互拉扯，竟基於傷害之犯意，出手毆打甲○○胸部，致甲○○受胸部皮膚紅色
    瘀傷之傷害。
二、案經甲○○、乙○○分別訴請臺灣臺中地方法院檢察署檢察官偵查起訴。
    理  由
一、訊據被告甲○○矢口否認有何強制、恐嚇犯行，辯稱：伊公司在上述超商對面，
    伊看到乙○○的車子，便打電話給警察，伊要乙○○等警察來說清楚，伊亦無恐
    嚇乙○○云云。訊據被告乙○○固坦承於八十八年八月二十七日上午十時三十分
    許，在本院刑事第一法庭前，與甲○○發生衝突，而以手撥開甲○○等情不諱，
    惟亦否認有傷害甲○○犯行，辯稱：是甲○○打他，伊用手檔開云云。惟查，被
    告甲○○右揭強制、恐嚇之犯行，業據告訴人即被告乙○○指訴綦詳，並經證人
    丙○○、紀其洺到庭證述屬實，且參以到場處理之警員江慶源亦於偵查中證稱，
    伊據報到達現場時，見到雙方在拉扯，伊尚時並說你們不要漠視警方的存在等情
    ，足見告訴人乙○○指訴甲○○施用暴力不讓其離去場現等情自非虛構，應堪採
    信。另被告乙○○傷害甲○○犯行，亦據被告甲○○指訴明確，並有診斷證明書
    乙紙附卷可稽，而被告乙○○於偵查中亦自承是甲○○先打他，伊用手去擋，有
    撥到他等語，足見被告二人在本院刑事第一法庭前，確實因債務糾紛發生爭執，
    並進而爭吵拉扯，而依常理及經驗法則判斷，在相互拉扯過程中，進而互打傷及
    對方，時所常有，是被告甲○○指訴被告乙○○對伊毆傷等情，亦堪予採信。從
    而，被告二人所辯，皆係卸責之詞，不足採信，其等犯行，堪予認定。
二、核被告甲○○所為，係犯刑法第三百零四條第一項之強制罪及第三百零五條之恐
    嚇罪。被告乙○○所為，係犯刑法第二百七十七條第一項之傷害罪。又被告甲○○所犯強制罪與恐嚇罪間，有方法、結果之牽連關係，為牽連犯，依刑法第五十
    五條規定，應從較重之強制罪處斷。爰審酌被告二人皆無前案紀錄，堪認品行尚
    佳，其等因債務糾紛，始犯本罪，並斟酌二人之犯罪動機、目的及犯後否認犯行
    等一切情狀，分別量處如主文所示之刑，並分別諭知易科罰金及罰金易服勞役之
    折算標準，以示懲儆。
據上論斷，應依刑事訴訟法第二百九十九條第一項前段，刑法第三百零四條第一項、
第三百零五條、第二百七十七條第一項、第四十一條、第四十二條第二項、第五十五
條，罰金罰鍰提高標準條例第一條前段、第二條，判決如主文。
中      華      民      國    八十九    年     八     月        七    日
                                    臺灣臺中地方法院刑事第六庭
                                    法  官  黃峻隆
右正本證明與原本無異。
如不服本判決，應於判決送達後十日內，向本院提出上訴狀。
                                    書記官
中      華      民      國    八十九    年     八     月        七      日
中華民國刑法第二百七十七條第一項
(普通傷害罪)
傷害人之身體或健康者，處三年以下有期徒刑、拘役或一千元以下罰金。
犯前項之罪因而致人於死者，處無期徒刑或七年以上有期徒刑；致重傷者
，處三年以上十年以下有期徒刑。
中華民國刑法第三百零四條第一項
(強制罪)
以強暴、脅迫使人行無義務之事或妨害人行使權利者，處三年以下有期徒
刑、拘役或三百元以下罰金。
前項之未遂犯罰之。
中華民國刑法第三百零五條
(恐嚇危害安全罪)
以加害生命、身體、自由、名譽、財產之事，恐嚇他人致生危害於安全者
，處二年以下有期徒刑、拘役或三百元以下罰金。


司法院資訊處製作；財團法人民間司法改革基金會備份。
